【裁判字號】    89,易,3178
【裁判日期】    891009
【裁判案由】    竊盜
【裁判全文】
臺灣板橋地方法院刑事判決                        八十九年度易字第三一七八號
    公  訴  人  臺灣板橋地方法院檢察署檢察官
    被      告  甲○○
                丁○○
右列被告因竊盜案件，經檢察官提起公訴（八十九年度偵字第三二三六號），本院判
決如左：
    主  文
丁○○共同竊盜，累犯，處拘役拾伍日。
甲○○共同竊盜，處拘役拾日。
    事  實
一、丁○○曾於民國八十六年間因違反麻醉藥品管理條例案件，經本院以八十六年度
    易緝字第二號判決判處有期徒刑五月確定，復因偽造文書案件，經本院以八十六
    年度易字第一四０七號判決判處有期徒刑三月確定，經合併執行，而於八十七年
    三月一日縮短刑期執行完畢。甲○○於八十三年間因殺人未遂案件，經台灣高等
    法院以八十三年度上訴字第一一九三號判決判處有期徒刑五年六月，嗣經最高法
    院駁回上訴確定，而於八十八年五月二十四日縮短刑期假釋出監，仍於假釋期間
    ，詎二人猶不知悔改，丁○○見丙○○將建築用鋼筋放置在其位於台北縣三峽鎮
    ○○路○段二七六巷九十九之十二號工寮前空地上，認有機可趁，夥同甲○○共
    同基於意圖為自己不法所有之犯意聯絡，於八十九年一月四日二十一時三十分許
    ，在上開工寮前，乘無人注意之際，共同竊取丙○○所有價值新台幣（下同）八
    千元之建築用鋼筋七百二十公斤，得手後再搬運至台北縣三峽鎮○○街九十五巷
    二十九號之資源回收場，欲以每公斤二元之價格販售予不知情之資源回收場負責
    人戊○○及乙○○（二人經檢察官另為不起訴處分）圖利朋分花用，嗣於翌日（
    即八十九年一月五日）經丙○○發現其所有之建築用鋼筋遭竊，而報警循線在上
    開資源回收場查獲，並扣得上開建築用鋼筋七百二十公斤。
二、案經丙○○訴請台北縣警察局三峽分局報請台灣板橋地方法院檢察署檢察官偵查
    起訴。
    理  由
一、訊據被告丁○○、甲○○固不否認於右揭時、地共同搬運建築用鋼筋，並載運至
    資源收回場欲販賣之事實，惟均矢口否認有何竊盜犯行，被告丁○○辯稱以為鋼
    筋是別人不要的東西云云；被告甲○○則辯以是丁○○拜託伊去載東西，伊不知
    道那是贓物云云。經查：右揭事實，業據被告丁○○於警訊中坦承不諱，其供承
    「是我提議前往竊取的，我們二人共同動手竊取，由甲○○駕駛車輛，我有告訴
    甲○○要前往竊取鋼筋」、「（問：資源回收廠之老板戊○○是否知道你們販賣
    給他之鋼筋是竊取來的？）我不知道他是否知道，我們將鋼筋載至資源回收廠時
    ，他說明天早上再過磅並算錢」、「我們載鋼筋至資源回收廠時約二十三時三十
    分左右」（見偵查卷第八頁、及其反面），核與被害人丙○○於警訊時及本院調
    查時指述之失竊情節相符，而戊○○及乙○○於警偵訊時均稱被告丁○○當天載
    運鋼筋至資源回收廠時已經很晚，所以請丁○○隔天早上再過磅算錢一節，核與
    被告丁○○於警訊供述之情節相符，亦可認被告丁○○於警訊中之自白與事實相
    符，自可採信。參以丙○○於本院調查時結證稱伊的鋼筋是放在工寮門口的外面
    ，因為鋼筋有的比較長，所以放在工寮門外面，而失竊的鋼筋均可以用，大部分
    是新的，可以用來作擋土牆、水溝等語，是上開鋼筋既係置於工寮前，且大部分
    是新的，為可使用之規格品，顯見即非遭人棄置無用之物，是被告二人上開所辯
    ，顯係飾卸之詞，不足採信。本件事證明確，被告犯行堪以認定。
二、核被告二人所為，均係犯有刑法第三百二十條第一項之竊盜罪。被告二人就上開
    犯行，互有犯意聯絡及行為分擔，為共同正犯。查被告丁○○曾於八十六年間因
    違反麻醉藥品管理條例案件，經本院以八十六年度易緝字第二號判決判處有期徒
    刑五月確定，復因偽造文書案件，經本院以八十六年度易字第一四０七號判決判
    處有期徒刑三月確定，經合併執行，而於八十七年三月一日縮短刑期執行完畢，
    此有台灣高等法院檢察署刑案紀錄簡覆表附卷可稽，其受有期徒刑執行完畢五年
    以內再犯本件有期徒刑以上之罪，為累犯，依刑法第四十七條規定加重其刑。爰
    分別審酌被告二人之品行、犯罪之動機、目的、手段、所生損害及犯罪後之態度
    等一切情狀，分別量處如主文所示之刑。
據上論斷，應依刑事訴訟法第二百九十九條第一項前段，刑法第二十八條、第三百二
十條第一項、第四十七條，罰金罰鍰提高標準條例第一條前段，判決如主文。
本案經檢察官楊四猛到庭執行職務。
中    華    民    國      八十九      年      十      月      九      日
                                      臺灣板橋地方法院刑事第三庭
                                          法  官  李  幼  妃
右正本證明與原本無異。
如不服本判決，應於判決送達後十日內，向本院提出上訴狀。
                                          書記官  強  梅  芳
中    華    民    國      八十九      年      十      月    十二      日
附錄本案論罪科刑法條全文
刑法第三百二十條第一項
意圖為自己或第三人不法之所有，而竊取他人之動產者，為竊盜罪，處五年以下有期
徒刑、拘役或五百元以下罰金。
意圖為自己或第三人不法利益，而竊佔他人之不動產者，依前項之規定處斷。
前二項之未遂犯罰之。


司法院資訊處製作；財團法人民間司法改革基金會備份。
